【裁判字號】    89,交聲,120
【裁判日期】    890425
【裁判案由】    交管條例聲異
【裁判全文】
臺灣板橋地方法院交通事件裁定                    八十九年度交聲字第一二號
    異議人即
    受處分人  高炳根
右列受處分人因違反道路交通管理處罰條例案件，對於交通部公路局臺北區監理所八
十九年一月十七日所為之處分（原處分案號：北監稽違車字第四○－五一七二七一○
三七號），聲明異議，本院裁定如左：
    主  文
異議駁回。
    理  由
一、聲明異議意旨詳如聲明異議狀所載（如附件）。
二、按汽車駕駛人，行車速度，超過規定之最高時速者，處四百元以上八百元以下罰
    鍰；又對於違反道路交通管理處罰條例之行為，逕行舉發者，應按已查明之資料
    填註車牌號碼、車輛種類、車主姓名或名稱及地址，並於通知單上方空白處加註
    逕行舉發之文字後，由舉發機關送達被通知人；處理違反道路交通管理事件，有
    關文書送達之程序，準用刑事訴訟法送達之規定，道路交通管理處罰條例第四十
    條第一項、違反道路交通管理事件統一裁罰標準及處理細則第十一條第一項第二
    款、第五條分別定有明文。
三、查本件異議人即受處分人高炳根所有之車號ＦＶ－九五八六號自用小客車，於民
    國八十七年十月十日上午七時五十九分許，行經臺北市○○○路○段路段時，以
    時速七十一公里行駛，超過該路段最高時速四十公里之限制之事實，有經設置在
    該路段測速自動照相設備拍攝之該車超速行駛照片一張在卷可證，異議人所有上
    開車輛於上揭時地超速行駛之違規事實應屬明確。異議人雖具狀辯稱：伊未接獲
    本件違規舉發通知單，即逕遭裁決機關裁罰最高額罰鍰，顯不合理云云，惟查本
    件違規舉發通知單及採證照片，確經舉發單位於八十七年十月二十九日以掛號郵
    寄至異議人於汽車新領牌照登記書填具之戶籍地址臺北縣板橋市○○路○段二○
    六巷九十五號，因招領逾期退回，復於八十七年十二月十四日刊登於臺北市政府
    公報冬字第五十一期依法公示送達，自公示送達生效後逾十五日，異議人仍未到
    案繳結之事實，有上開車輛汽車新領牌照登記書、法務部戶役政連結作業系統列
    印異議人個人基本戶籍資料、郵局大宗掛號函件聯單、本件違規舉發通知單招領
    逾期退回郵件信封、臺北市政府公報冬字第五十一期、處分機關八十九年四月六
    日（五）00－000－0－0000五號函等影本各一紙在卷可資佐證屬實，
    按舉發單位通知送達異議人登記之戶籍地址既然無誤，則核諸舉發單位上開送達
    程序，於法即無不合，是本件違規舉發通知單要屬已合法送達於異議人，異議人
    逾期未領，係可歸咎於己，自難藉以諉諸處分機關之裁罰不當，故其上開所辯，
    顯不足採。從而，原處分機關據以援引上開規定，裁處罰鍰新台幣二千四百元，
    並無不當。本件異議為無理由，應予駁回。
四、據上論斷，應依道路交通案件處理辦法第十九條，裁定如主文。
中      華      民      國    八十九    年      四      月    二十五    日
                                      臺灣板橋地方法院交通法庭
                                          法  官  彭  全  曄
右正本證明與原本無異
如不服本裁定應於送達後五日內向本院提出抗告狀
                                          書記官  梁  宜  庭
中      華      民      國      八十九      年   四       月   二十八   日


司法院資訊處製作；財團法人民間司法改革基金會備份。
